# 对增持股权，达到合并范围的会计处理及合并处理

提问人：roc81730 时间：2011-08-30 18:00:26
我们持有一单位19%的股权，采用成本法核算，后来处置了持有该单位的部分股权，仍然采用成本法核算，处置的那部分股权确认了相应的投资收益，后来又对其进行增持，达到了合并条件，纳入合并范围，请教各位达人我们的账务及合并处理应该怎么处理呢？按照解释 4 号，逐步增持的需要按合并日的公允价值确认投资收益，那我们这种处置了呢，需要按照合并日的公允价值来处理吗？是不是需要将原来确认的投资收益是否需要冲回，按照合并日的公允价值来重新计算投资收益呢？

回答人：chenyiwei
回复 roc81730 的帖子
应当没有特殊的问题，不需要冲回原先部分处置股权时确认的处置损益，无论是在个别报表还是合并报表层面。
在合并报表层面，应于购买日对增持之前原持有的股权按公允价值重新计量，重新计量的差额计入当期损益（投资收益），视同按公允价值处置了原先持有的股权投资，随即按同一公允价值将其购回。 但有一点需要注意：前面的讨论有一个前提：以前年度处置部分股权和现在增持股权这两笔交易不存在关联，是完全互相独立的两次交易。如果原先处置部分股权时与受让方签订了回购协议，约定在达到一定条件时需回购股权，并且目前的增持部分属于履行当初的回购协议的，则原先的处置收益在合并报表和个别报表层面都需要冲回。

提问人：求知若渴 @ 时间：2011-08-30 21:34:06
回复 chenyiwei 的帖子
“在合并报表层面，应于购买日对增持之前原持有的股权按公允价值重新计量，重新计量的差额计入当期损益（投资收益），视同按公允价值处置了原先持有的股权投资，随即按同一公允价值将其购回。”
陈版，这句话不太明白，既然不需要冲回重回部分处置股权时的损益，那这里提到的增持前原持有的股权是不是处置后的股权？ “视同按公允价值处置了原先持有的股权投资，随即按同一公允价值将其购回。"完全不明白，请解惑。

回答人：chenyiwei
1 、是指处置后的股权。 2 、关于解释 4 号第三条、第四条对合并报表层面的处理规定背后的原理，我以前已经在本版面上解释过多次了。请你以“跨越会计处理界限”为关键字搜索一下。